臺灣臺北地方法院刑事判決　　　　　　　94年度訴緝字第51號
　　公　訴　人　臺灣臺北地方法院檢察署檢察官
　　被　　　告　甲○○
上列被告因毒品危害防制條例等案件，經檢察官提起公訴（86年
度偵字第14323號、第14428號、第14532號、第14605號、第1660
8號、第22474號、第25773號），本院判決如下：
    主  文
甲○○連續施用第二級毒品，累犯，免刑。扣案之安非他命壹包
（淨重點陸捌公克），沒收銷燬之。
被訴常業贓物部分，無罪。
    事  實
一、甲○○曾於民國81年間，因違反麻醉藥品管理條例案件，經
    台灣高等法院判處有期徒刑八月確定，同年復因違反藥物藥
    商管理法案件，經台灣板橋地方法院判處有期徒刑一年三月
    確定，該二有期徒刑嗣經裁定定應執行刑有期徒刑一年八月
    確定；83年間，又因違反麻醉藥品管理條例案件，經台灣板
    橋地方法院判處有期徒刑八月確定；其該一年八月及八月之
    有期徒刑均付執行，而於84年1月13日縮刑假釋出監，85年2
    月16日假釋期滿執行完畢，詎甲○○仍基於施用第二級毒品
    之概括犯意，自86年1月間某日起至86年6月16日止，連續在
    位於台北縣三峽鎮○○路92巷2號6樓之2室，以將安非他命
    置於玻璃球吸食器中加熱吸食煙霧之方式，施用安非他命多
    次，嗣於86年6月17日為警查獲，並於甲○○所駕駛車內查
    獲安非他命一包（淨重3.68公克），因而偵知上情。
二、案經台北市政府警察局內湖分局移送台灣台北地方法院檢察
    署檢察官偵查起訴。
    理  由
壹、免刑部分：
一、被告甲○○自86年1月間某日起至86年6月16日止，連續在位
    於台北縣三峽鎮○○路92巷2號6樓之2室，以將安非他命置
    於玻璃球吸食器中加熱吸食煙霧之方式，施用安非他命多次
    之事實，業經被告甲○○供認屬實，此外復有台北市立療養
    院煙毒尿液檢驗報告書在卷可稽，並有安非他命一包（淨重
    3.68公克）扣案可據，是被告甲○○連續施用第二級毒品安
    非他命之行為，應堪認定。
二、經查：安非他命雖經行政院衛生署於79年10月9日，以衛署
    藥字第904142號公告列入麻醉藥品管理條例第2條第4款所規
    定之「化學合成麻醉藥品」管理，不得非法持有及吸用，違
    反者係犯麻醉藥品管理條例第13條之1第2項第4款之非法吸
    用化學合成麻醉藥品罪，處三年以下有期徒刑、拘役或一萬
    元以下罰金，然按被告於行為後，毒品危害防制條例已於87
    年5月22日公布施行、以及於93年1月9日修正施行，該條例
    將甲基安非他命規定為第二級毒品，施用第二級毒品安非他
    命者處三年以下有期徒刑，且該條例並規定施用第二級毒品
    罪者，檢察官應先將被告送勒戒處所觀察、勒戒，其期間不
    得逾一個月（93年1月9日修正為不得逾二月）；又同條例第
    35條第3款規定，本條例修正前繫屬之案件，審判中由法院
    依毒品危害防制條例規定處理之，被告經觀察、勒戒後，無
    繼續施用毒品傾向者，依修正後規定應為不起訴之處分者，
    法院應為免刑之判決，另毒品危害防制條例於93年1月9日修
    正，修正後毒品危害防制條例第35條第2項規定，依修正前
    之規定有利於行為人者，適用最有利於行為人之法律，因此
    比較麻醉藥品管理條例、修正前、修正後毒品危害防制條例
    之規定，以修正前毒品危害防制條例較有利於被告，依刑法
    第2條第1項前段之規定，應適用修正前之毒品危害防制條例
    處罰，是核被告甲○○施用安非他命之行為，係犯毒品危害
    防制條例第10條第2項之施用第二級毒品罪。次查：被告甲
    ○○於87年間因另涉毒品危害防制條例案件，經台灣板橋地
    方法院裁定觀察勒戒後，因認有繼續施用傾向，經裁定令入
    戒治處所施以強制戒治結果，於88年10月22日戒治期滿等情
    ，有台灣板橋地方法院87年度毒聲字第2351號、第2732號裁
    定以及台灣板橋地方法院檢察署簽呈在卷可稽，是本件援引
    上開觀察勒戒、強制戒治程序，而依修正前毒品危害防制條
    例第35條第3款後段之規定，對被告甲○○本件連續施用安
    非他命之犯行，為其免刑之諭知。另扣案之安非他命一包（
    淨重3.68公克），係第二級毒品安非他命，應依毒品危害防
    制條例第18條第1項前段之規定，沒收銷燬之。再者，聲請
    併案審理部分，其中台灣板橋地方法院檢察署88年度毒偵字
    第1886號、戒毒偵字第199號部分，被告甲○○施用第二級
    毒品安非他命之行為係在88年10月間，另外台灣板橋地方法
    院檢察署91年度毒偵字第4180號、毒偵緝字第574號部分，
    被告甲○○施用第二級毒品安非他命之行為係在91年11月間
    ，與本件行為之時間已相隔數年，況該期間被告甲○○尚有
    間斷在監，是聲請併案審理部分，與本案並無連續犯之裁判
    上一罪之關係，本院無從併予審酌，應退由台灣板橋地方法
    院檢察署另為適法之處理，附此說明。
貳、無罪部分：
一、本件公訴意旨略以：簡欽源、嚴來福、蔡鴻洲、莊魯（另行
    審結）自民國86年3月起至6月止，基於意圖為自己不法所有
    之常業犯意，先後在台北市萬華區、士林區、南港區、桃園
    縣、台北縣、基隆市等地區竊取邱重西、朱信如、劉錦源、
    林坤榮、黃松源、夏禹勤、袁明星、許文山、陳平育、林麗
    玉等十人所有之自用小客車、現款、支票、車牌、燕窩、餅
    乾、太陽眼鏡、鞋油等財物，於得手後將上開自用小客車及
    車牌交予黃世德、白玉清、李進棋（均另行審結）及甲○○
    寄藏或收購，因認被告甲○○涉有刑法第350條之罪嫌。
二、按犯罪事實應依證據認定之，無證據不得推定其犯罪事實；
    又不能證明被告犯罪者，應諭知無罪之判決，刑事訴訟法第
    154條第2項、第301條第1項分別定有明文。而所謂認定犯罪
    事實之證據，係指足以認定被告確有犯罪行為之積極證據而
    言，該項證據須適合於被告犯罪事實之認定，始得採為斷罪
    資料，又苟未能發現相當證據或證據不足以證明，自不能以
    推測或擬制之方法，以為裁判基礎，故被告否認犯罪事實所
    持之辯解，縱屬不能成立，仍非有積極之證據足以證明其犯
    罪行為，不能遽為有罪之認定，此觀諸最高法院29年上字第
    3105號、40年台上字第86號及30年上字第1831號判例自明。
三、公訴意旨認被告甲○○涉有贓物之罪嫌，無非係以被害人之
    指述、贓物領據、資為佐證。訊之被告甲○○否認有贓物之
    行為，辯稱：伊並未收受贓物，且本件查獲之贓物係伊偕警
    查獲等語。
四、經查：被害人邱重西等人遭竊之事實，業據被害人邱重西等
    人於警詢時、偵查中陳述明確，且為被告甲○○所不爭執，
    應堪認定；次查：共犯白玉清（已歿，經另案判決公訴不受
    理）於警詢時，固然於86年6月18日警詢時指稱：「G8-0513
    釷星偽造JV-6970牌照，懸掛該車，後來甲○○借走未還」
    等語，但共犯白玉清於86年6月19日警詢時則指稱：「（在
    林口甲○○、阿朝住處取獲之G8-0 513號自用小客車…係黃
    世德向李進棋購得，你知道否？）我知道黃世德向李進棋購
    得，交易黃世德比較清楚」等語，是共犯白玉清所指述之情
    形，前後並不一致，尚無從僅憑該有瑕疵之陳述，即認被告
    甲○○涉有贓物罪嫌。另外，被告甲○○於86年6月30日、7
    月7日警詢時固供稱其有自綽號「小江」之人處取得寶石、
    鑽石、金飾等之贓物等語，然而，此部分僅有被告甲○○於
    警詢時之陳述，卷內尚無其他資料可資佐證，況且，所稱收
    受該部分之贓物，亦非屬本件起訴事實所述範圍，是無從依
    此即認被告甲○○涉有贓物之行為；綜上所述，卷內尚無證
    據足資認定被告甲○○涉有刑法第350條之贓物罪嫌，自難
    以該罪相繩，既不能證明被告犯罪，是揆諸前揭判例之意旨
    ，自應依法為被告無罪判決之諭知。
、被告甲○○經合法傳喚無正當理由不到庭，本院認係應為無
    罪、免刑判決之案件，爰不待其陳述，逕行判決。
肆、據上論斷，應依刑事訴訟法第299條第1項但書、第301條第1
    項、第306條，修正前毒品危害防制條例第10條第2項、第35
    條第3款、第18條第1項前段，修正後毒品危害防制條例第35
    條第2項，刑法第11條前段、第2條第1項前段、第56條、第
    47條，判決如主文。
本案經檢察官陳麗芬到庭執行職務。
中　　華　　民　　國　　94　　年　　4 　　月　　29　　日
             　　 刑事第二庭    審判長法　官　吳孟良
　　　　　　　　　　　　　　　　      法　官　劉秀君
                                　　　法　官　蘇嘉豐
以上正本證明與原本無異。
如不服本判決，應於判決送達後10日內向本院提出上訴狀（應抄
附繕本）。告訴人或被害人如對於本判決不服者，應具備理由請
求檢察官上訴，其上訴期間之計算係以檢察官收受判決正本之日
期為準。
                                      書記官  蘇靜紅
中　　華　　民　　國　　94　　年　　4 　　月　　29　　日
